【裁判字號】    99,裁,1158
【裁判日期】    990520
【裁判案由】    綜合所得稅
【裁判全文】
最  高  行  政  法  院  裁  定
                                      99年度裁字第1158號
聲  請  人  甲○○
上列聲請人因與相對人乙○○○○○○○○○○間綜合所得稅事
件，對於中華民國98年6月25日本院98年度裁字第1558號裁定，
聲請再審，本院裁定如下：
    主  文
再審之聲請駁回。
再審訴訟費用由聲請人負擔。
    理  由
一、按對於確定裁定聲請再審，應依行政訴訟法第283條準用同
    法第277條第1項第4款之規定表明再審理由，此為必須具備
    之程式。所謂表明再審理由，必須指明確定裁定有如何合於
    行政訴訟法第273條所定再審事由之具體情事，始為相當。
    倘僅泛言有再審事由而無具體情事者，仍難謂已合法表明再
    審理由，所為再審之聲請，即屬不合法。又當事人向本院提
    起上訴，是否合法，係屬本院應依職權調查裁判之事項，聲
    請人對本院以其上訴為不合法而駁回之裁定，以發見未經斟
    酌之證物為由聲請再審，依行政訴訟法第283條準用同法第
    275條第1項之規定，專屬本院管轄（本院95年8月份庭長法
    官聯席會議決議參照）。
二、本件當事人間虛報進口貨物產地事件，高雄高等行政法院以
    97年度訴字第895號判決（下稱前程序判決）駁回聲請人之
    訴，聲請人不服，提起上訴，復經本院98年度裁字第1558號
    裁定（下稱原確定裁定），駁回其上訴。嗣聲請人主張前程
    序判決及原確定裁定有行政訴訟法第273條第1項第13款、第
    14款之再審事由，向原審法院提起再審，原審法院對前程序
    判決部分，業以98年度再字第39號判決駁回聲請人再審之訴
    ，至於原確定裁定部分，則移送本院審理。經核其聲請意旨
    ，略謂：聲請人於98年3月26日閱卷時，發現相對人85年3月
    25日更正前及92年4月28日更正後之83年度綜合所得稅核定
    通知書記載聲請人之住址為臺南市○區○○里○○街1段74
    號，此與聲請人之戶籍不同，聲請人已於85年10月16日遷入
    高雄市○○區○○里○○○路263號8樓之14，是相對人未依
    規定送達核定通知書，違反稅捐稽徵法第18條規定，上開核
    定通知書，因未依法送達，違反強制規定，自始無效。而相
    對人於92年5月6日所為之南區國稅法二字第0920111474號重
    核復查決定，亦因無法律原因自始無效。又聲請人83年度綜
    合所得稅既已於85年10月22日清償，相對人原租稅債務關係
    之請求權，亦已因清償而消滅。相對人嗣後更正之上揭83年
    度綜合所得稅核定通知書，以漏報、更正為由，重新啟動租
    稅債務請求權，應係無效且違法；上開重核復查決定，亦因
    超過行政程序法第131條所定之5年法定請求權時效而無效，
    聲請人自得於5年之法定期間內，依公法上返還請求權之法
    理聲請退還溢繳稅款，不受稅捐稽徵法第28條之限制，惟前
    程序判決未斟酌該證物，難謂適法。至相對人雖辯稱其係依
    前程序原審法院91年度訴字第317號判決意旨作成上開重核
    復查決定，且聲請人業已於92年5月27日兌領完畢，惟聲請
    人兌領何款項、稅目為何，相對人從未說明，亦未於92年4
    月28日核定通知書上記載相對人於92年5月22日所為之綜合
    所得稅退稅通知，有何法律依據，顯有違背法律保留及法律
    優先之租稅法律原則云云。經核其聲請狀內表明之再審理由
    ，無非係就前程序判決實體事實認定及證據調查取捨不服之
    理由，至對於原確定裁定以聲請人提起上訴非以前程序判決
    違背法令為理由，認其上訴為不合法，而予駁回，究有如何
    合於行政訴訟法第273條第1項第13款及第14款規定之具體情
    事，則未據敘明，依上開規定及說明，其聲請自非合法。
三、據上論結，本件聲請為不合法。依行政訴訟法第283條、第
    278條第1項、第104條、民事訴訟法第95條、第78條，裁定
    如主文。
中    華    民    國    99    年    5     月    20    日
                    最高行政法院第六庭
                        審判長法官  吳  明  鴻
                              法官  林  茂  權
                              法官  侯  東  昇
                              法官  劉  介  中
                              法官  黃  秋  鴻

以  上  正  本  證  明  與  原  本  無  異
中    華    民    國    99    年    5     月    21    日
                              書記官  伍  榮  陞

司法院資訊處製作；財團法人民間司法改革基金會備份。
